Minutes et répertoires du notaire Édouard LEFÈBVRE de SAINT-MAUR, 6 avril 1831 - 27 février 1862 (étude IV)
Archives nationales
- Répertoire(s) de Édouard LEFÈBVRE de SAINT-MAUR, 7 août 1829 - 8 février 1868; MC/RE/IV/15 - MC/RE/IV/18
  - Répertoire. 1838, 27 avril - 1847, 31 août, 27 avril 1838 - 31 août 1847; MC/RE/IV/16
    - Inventaire après décès de François-Achille-Edouard Pierpont, rue de Sèvres, n° 112, le 28 mars 1845., 10 avril 1845
      21 octobre 1823, vente par le mandataire de Hezekiah-B. Pierpont, propriétaire à Brooklyn (New-York) à Alexandrine-Angélique Lavier, Charlotte-Françoise-Sophie de Béranger, et autres, rue de Sèvres, n° 106, d'une maison à cette dernière adresse (à la suite quittance du 16 février 1826), ET/LIV/1300. 14 avril 1824, vente d'une maison boulevard des Invalides, n° 29, par Jean-Charles-Jérôme Billard, et Charles-Marie Gaquerel, fournisseurs de fourrages à Versailles, à Alexandrine-Angélique Lavier, Charlotte-Françoise-Sophie de Béranger, Marie-Elisabeth-Rose Leruez, Julie-Hugues-Marguerite Prévost, Madeleine-Sophie Dieudonné et Anne-Olympe de Boeil veuve de Pierre-Eustache Lévêque de Roqueville, rue de Sèvres, n° 106 (à la suite, quittances jusqu'au 5 octobre 1838), ET/LIV/1302 (acte volumineux, 60 pages environ) et RE/LIV/22. 13 mai 1836, vente par Narcisse-Edouard-Marie Gombert, négociant, et Désirée Huimon de Bailleul, son épouse, rue de Sèvres, n° 102, à Marie-Anne-Victoire Poirier veuve de Charles-Etienne Gajon, rue de Sèvres, n° 104, d'un bâtiment et jardin, rue de Sèvres, n° 102 (à la suite quittances jusqu'au 27 avril 1842) ET/LIV/1381 (acte volumineux, 100 pages environ) et RE/LIV/26. 6 octobre 1846, vente par Stéphanie-Caroline Gajon et Elisabeth-Caroline Gajon, et autres, rue de Sèvres, n° 104, à la Congrégation des dames chanoinesses de l'association de Notre-Dame Saint-Augustin, établie ci-devant rue Plumet, n° 27, ET/LIV/1446 et RE/LIV/29.
      Les ventes (21 octobre 1823, 14 avril 1824, 13 mai 1836, 6 octobre 1846) sont demandées par l'étude Vincent (LX) par lettre du 27 janvier 2009 (réf. Dossier suivi par Me Pluvinage, Dossier général Bénédicte PETIT, 995204/JP/07/) et empruntées. Ces 4 actes sont réintégrés le 27 février 2009.
      inventaire après décès; acte de vente; New York (Etats-Unis); Invalides (boulevard des); Plumet (rue); Sèvres (rue de); Versailles (Yvelines); Pierpont, François-Achille-Edouard; Pierpont, Hezekiah-B.; Lavier, Alexandrine-Angélique; Béranger, Charlotte-Françoise-Sophie de; Billard, Jean-Charles-Jérôme; Gaquerel, Charles-Marie; Béranger, Charlotte-Françoise-Sophie de; Leruez, Marie-Elisabeth-Rose; Prévost, Julie-Hugues-Marguerite; Dieudonné, Madeleine-Sophie; Boeil, Anne-Olympe de; Lévêque de Roqueville, Pierre-Eustache; Gombert, Narcisse-Edouard-Marie; Huimon de Bailleul, Désirée; Poirier, Marie-Anne-Victoire; Gajon, Charles-Etienne; Gajon, Stéphanie-Caroline; Gajon, Elisabeth-Caroline; commerçant
    - Inventaire de Jean Kelsen, rue Basse du Rempart, n° 14., 22 avril 1845
      inventaire; Basse-du-Rempart (rue); Kelsen, Jean
    - Inventaire après décès de Philippe-Nicolas Potel, le 7 avril 1845, et de Marie-Geneviève-Louise Velle, son épouse, le 4 mars 1843., 23 avril 1845
      inventaire après décès; Potel, Philippe-Nicolas; Velle, Marie-Geneviève-Louise
    - Inventaire après décès de Marie-Angélique-Eugénie Pelfresne, épouse Pierre-Mathurin Garnier, aux Batignolles., 29 avril 1845
      inventaire après décès; Batignolles-Monceaux (ancienne commune); Pelfresne, Marie-Angélique-Eugénie; Garnier, Pierre-Mathurin
    - Inventaire après décès de Eulalie Aubert Souvignon, épouse de François-Félix Bouquet, rue de Verneuil, n° 40., 28 mai 1845
      inventaire après décès; Verneuil (rue de); Aubert Souvignon, Eulalie; Bouquet, François-Félix
    - Inventaire après décès de Marie Plagelet, épouse de François-Pierre Martinet, rue Canette, n° 17., 6 juin 1845
      inventaire après décès; Canettes (rue des); Plagelet, Marie; Martinet, François-Pierre
    - Inventaire après décès de Marie-Claire Servet, veuve en 1ères noces de Germain Magnian, et veuve en 2èmes noces de Jacques-Denis-Alexis Laissement, rue Jean-Jacques Rousseau, n° 22., 27 juin 1845
      inventaire après décès; Jean-Jacques-Rousseau (rue); Servet, Marie-Claire; Laissement, Jacques-Denis-Alexis; Magnian, Germain
    - Inventaire après décès de Françoise-Adélaïde Deny, passage de l'Industrie, n° 42., 23 juillet 1845
      inventaire après décès; Industrie (passage de l'); Deny, Françoise-Adélaïde
    - Inventaire après décès de Angélique-Adélaïde Pugnet, épouse de Joseph- Nicolas-Laurent Fiot, aux Batignolles, rue Saint-Etienne, n° 20., 2 août 1845
      inventaire après décès; Saint-Etienne (rue); Pugnet, Angélique-Adélaïde; Fiot, Joseph-Nicolas-Laure nt
    - Inventaire après décès de Jules-Antoine Bar, et de Anne-Françoise-Julie-Elisa Félix, rue de Fleurus, n° 12., 16 août 1845
      inventaire après décès; Fleurus (rue de); Bar, Jules-Antoine; Félix, Anne-Françoise-Julie-Elisa
    - Inventaire après décès de Nicolas-Michel Carli, à la requête de Marie Pierrette, sa veuve, rue Neuve de la Fidélité, n° 9., 3 septembre 1845
      inventaire après décès; Neuve-de-la-Fidélité (rue); Carli, Nicolas-Michel; Pierrette, Marie
    - Inventaire après décès de Marie-Emilie Nesseler, épouse de Alexandre Gaillard, à Passy, rue Royale Saint-Martin, n° 8, le 3 août 1845., 12 septembre 1845
      inventaire après décès; Royale-Saint-Martin (rue); Nesseler, Marie-Emilie; Gaillard, Alexandre
    - Inventaire après décès de Marie-Jeanne Chelleu, épouse de Nicolas Jacquet, rue Mr le Prince, n° 49, le 20 septembre 1845, 15 octobre 1845
      inventaire après décès; Monsieur-Le-Prince (rue); Chelleu, Marie-Jeanne; Jacquet, Nicolas
    - Inventaire après décès de Maximilien-Joseph Lhôte, à Graville-sur-Eure (Seine-Maritime), le 13 août 1845, à la requête de Angélique-Adèle Chevrelle, sa veuve., 21 octobre 1845
      inventaire après décès; Le Havre (Seine-Maritime); Lhôte, Maximilien-Joseph; Chevrelle, Angélique-Adèle
    - Inventaire après décès de François-Louis-Marie Auxerre, à Charonne, boulevard Montreuil, n° 66, arrivé le 12 octobre 1845, à la requête de Anne-Eulalie Provam, sa veuve., 12 novembre 1845
      inventaire après décès; Montreuil (boulevard de); Auxerre, François-Louis-Marie; Provam, Anne-Eulalie
    - Inventaire après décès Marguerite Saussine, célibataire majeure, rue Blanche, n° 39, le 26 septembre 1845, à la requête de Pierre-Hippolyte Saussine, rue de Laroche-Foucault, n° 5 bis., 13 novembre 1845
      inventaire après décès; La-Rochefoucauld (rue de); Saussine, Marguerite; Saussine, Pierre-Hippolyte
    - Inventaire après décès Jean-Michel Berton, le 21 octobre 1845, à Cahors (Lot), à la requête de Marguerite-Louise-Eugénie Saulnier, sa veuve, rue des Pyramides, n° 8., 15 novembre 1845
      inventaire après décès; Pyramides (rue des); Berton, Jean-Michel; Saulier, Marguerite-Louise-Eugénie
    - Inventaire après décès de Abraham Marx, le 30 septembre 1845, à la requête de Jeannette Lazare, sa veuve, rue Montmartre, n° 131., 9 janvier 1846
      inventaire après décès; Montmartre (rue); Marx, Abraham; Lazare, Jeannette
    - Inventaire après décès Charles-Louis-Emmanuel Malingre, aux Batignolles Monceaux, le 30 décembre 1845, à la requête de Marguerite Bruet, légataire., 26 janvier 1846
      inventaire après décès; Batignolles-Monceaux (ancienne commune); Malingre, Charles-Louis-Emmanuel; Bruet, Marguerite
    - Inventaire après décès de Alexandre Brunet de la Horgne, rue de la Bienfaisance, n° 30, le 29 janvier 1846, à la requête de Alexandrine Henriette Guignot, sa veuve., 5 février 1846
      inventaire après décès; Bienfaisance (rue de la); Brunet de la Horgne, Alexandre; Guignot, Alexandrine-Henriette
    - Inventaire après décès de Pierre-César Latrée, avenue du Cimetière Montmartre, n° 12, le 17 février 1846, à la requête Marie-Charlotte Guenot, sa veuve., 19 février 1846
      inventaire après décès; Cimetière-Montmartre (avenue du); Latrée, Pierre-César; Guenot, Marie-Charlotte
    - Inventaire après décès Marie-Reine Periquet, épouse de Pierre-François Cavel, rue de Flandre, n° 3., 3 mars 1846
      inventaire après décès; Flandre (rue de); Perique, Marie-Reine; Cavel, Pierre-François
    - Inventaire après demande en séparation de corps, à la requête de Marie-Caroline Bernard, épouse de Joseph A. Margras, chez son père, quai des Orfèvres, n° 33, en présence du dit Margras, rue du Faubourg Montmartre, n° 17., 3 mars 1846
      inventaire après décès; Faubourg-Montmartre (rue du); Orfèvres (quai des); Bernard, Marie-Caroline; Margras, Joseph-A.
    - Inventaire après décès de Marie-Anne Fouet, épouse de Jean Gamel, en juin 1845, à Belleville, rue des Amandiers., 16 mars 1846
      inventaire après décès; Belleville (ancienne commune); Amandiers (rue des); Fouet, Marie-Anne; Gamel, Jean
    - Inventaire après décès de Marie-Elisabeth Prieur, épouse de Jean-Baptiste-Denis Brullez, rue Montorgueil, n° 3., 8 avril 1846
      inventaire après décès; Montorgueil (rue); Prieur, Marie-Elisabeth; Brullez, Jean-Baptiste-Denis
    - Inventaire après décès de Marie-Caroline Delestre, épouse de Christophe-François Delabarre, rue de la Paix, n° 64, le 18 mars 1846., 10 avril 1846
      inventaire après décès; Paix (rue de la); Delestre, Marie-Caroline; Delabarre, Christophe-François
    - Inventaire après décès de Nicolas-Joseph-Honoré Broussois, aux Batignolles, Grande Rue, n° 2, à la requête de Victoire-Adélaïde Blandin, sa veuve., 15 avril 1846
      inventaire après décès; Batignolles-Monceaux (ancienne commune); Broussois, Nicolas-Joseph-Honoré; Blandin, Victoire-Adélaïde
    - Inventaire après décès de Gabriel Bluron, boulevard Charonne, n° 52, à la requête de Julie Bluron, à Arnouville, près Gonesse., 20 avril 1846
      inventaire après décès; Arnouville-lès-Gonesse (Val-d'Oise); Charonne (boulevard de); Bluron, Gabriel; Bluron, Julie
    - Inventaire après décès de Antoine Laffon, rue Neuve Saint-Jean, n° 11, le 15 février 1846, à la requête de Marguerite Vidalmier, sa veuve., 12 mai 1846
      inventaire après décès; Neuve-Saint-Jean (rue); Laffon, Antoine; Vidalmier, Marguerite
    - Inventaire après décès de Jean-Baptiste Legay, rue de Grenelle Saint-Honoré, n° 19, à la requête de Jeanne-Elisabeth Jacob, sa veuve., 8 juin 1846
      inventaire après décès; Grenelle-Saint-Honoré (rue de); Legay, Jean-Baptiste; Jacob, Jeanne-Elisabeth
    - Inventaire après décès de Attanase Ray, rue de Trévise, n° 10 bis, à la requête de Christine-Constance Maldant, sa veuve., 3 juillet 1846
      inventaire après décès; Trévise (rue de); Ray, Attanase; Maldant, Christine-Constance
    - Inventaire après décès de Marie-Victoire Sainte-Beuve, épouse de Charles-Louis Sainte-Beuve, rue des Blancs Manteaux, n° 15, le 17 février 1846., 11 juillet 1846
      inventaire après décès; Blancs-Manteaux (rue des); Sainte-Beuve, Marie-Victoire; Sainte-Beuve, Charles-Louis
    - Inventaire après décès de Louis-Jacques-François Mancel, rue Saint-Denis, n° 299, à la requête de Marie-Louise Carela, sa veuve., 11 août 1846
      inventaire après décès; Saint-Denis (rue); Mancel, Louis-Jacques-François; Carela, Marie-Louise
    - Inventaire après décès de Pierre Laurecisque, rue des Martyrs, n° 42, le 8 août 1847, à la requête de Louise-Marguerite-Henriette Laurecisque, épouse de Gabriel-Victor-Adrien Riollet, rue de Paradis Poissonnière, n° 49 ter., 14 août 1846
      inventaire après décès; Martyrs (rue des); Paradis (rue de); Laurecisque, Pierre; Laurecisque, Louise-Marguerite-Henriette; Riollet, Gabriel-Victor-Adrien
    - Inventaire après décès de Marie Louise Lermes, épouse de Henri Lefèbvre, Courbevoie, le 16 août 1846., 31 août 1846
      inventaire après décès; Courbevoie (Hauts-de-Seine); Lermes, Marie-Louise; Lefèbvre, Henri
    - Inventaire après décès de Marie-Gilberte Latour, veuve de André Chenal, petite rue Saint-Pierre Amelot, n° 2 ter, le 17 juin 1846., 9 septembre 1846
      inventaire après décès; Saint-Pierre-Amelot (passage); Latour, Marie-Gilberte; Chenal, André
    - Inventaire après décès de Jean-Georges-Frédéric-Guillaume Reinhardt, rue Sainte-Croix de la Bretonnerie, n° 13, à la requête de Barbe Leshosler, sa veuve., 22 septembre 1846
      inventaire après décès; Sainte-Croix-de-la-Bretonnerie (rue); Reinhardt, Jean-Georges-Frédéric-Guillaume; Leshosler, Barbe
    - Inventaire après décès de Adélaïde-Alexandrine Cellot, veuve de Pierre Bezuquet, rue des Petits Hôtels, n° 3., 24 septembre 1846
      inventaire après décès; Petits-Hôtels (rue des); Cellot, Adélaïde-Alexandrine; Bezuquet, Pierre
    - Inventaire après décès de Charles-Frédéric Tavernier, à Versailles, rue des Réservoirs, n° 19, le 23 octobre 1846, à la requête de Lucie-Charlotte-Alexandrine Piéton, sa veuve., 4 octobre 1846
      inventaire après décès; Réservoirs (rue des); Versailles (Yvelines); Tavernier, Charles-Frédéric; Piéton, Lucie-Charlotte-Alexandrine
    - Inventaire après décès de Suzanne-Françoise Letrellard, veuve de Denis-Marie Leguay, rue Croix des Petits Champs, n° 36, le 30 octobre 1846., 9 novembre 1846
      inventaire après décès; Croix-des-Petits-Champs (rue); Letrellard, Suzanne-Françoise; Leguay, Denis-Marie
    - Inventaire après décès de Marie-Charlotte Vezu, épouse de Charles-Jean Gautier, rue de Charenton, n° 121, le 29 septembre 1846., 11 novembre 1846
      inventaire après décès; Charenton (rue de); Vezu, Marie-Charlotte; Gautier, Charles-Jean
    - Inventaire après décès de Marie-Josèphe-Rosalie Grossard, épouse de Pierre-Antoine-Théodore Nattier, rue de Turgot, n° 21., 3 décembre 1846
      inventaire après décès; Turgot (rue); Grossard, Marie-Josèphe-Rosalie; Nattier, Pierre-Antoine-Théodore
    - Inventaire après décès de Fortuné-Olive de Coubert, épouse de Marie-Joseph vicomte de Forestier, rue Notre-Dame de Lorette, n° 33, 7 décembre 1846
      inventaire après décès; Notre-Dame-de-Lorette (rue); Coubert (de), Fortuné-Olive; Forestier (vicomte de), Marie-Joseph
    - Inventaire après décès de Angélique-Félicité-Clémentine Buron, épouse de Jean-Baptiste Duclaux, rue Saint-Denis, n° 258., 11 décembre 1846
      inventaire après décès; Saint-Denis (rue); Buron, Angélique-Félicité-Clémentine; Duclaux, Jean-Baptiste
    - Inventaire après décès de Paul Lelong, rue de Lancy, n° 13, à la requête de Denise-Adélaïde Lebreton, sa veuve, et de sa fille Adélaïde-Louise Lelong., 18 décembre 1846
      inventaire après décès; Lancry (rue de); Lelong, Paul; Lebreton, Denise-Adélaïde; Lelong, Adélaïde-Louise
    - Inventaire après décès de Antoine-Jean-Auguste Feltze, rue Montorgueil, n° 86, le 21 décembre 1846, à la requête de Emilie Ferrière, sa veuve., 12 janvier 1847
      inventaire après décès; Montorgueil (rue); Feltze, Antoine-Jean-Auguste; Ferrière, Emilie
    - Inventaire après décès de Anne-Louise Simonot, épouse de Louis-Thomas Toqué, à la rotonde du Temple, escalier 11., 8 février 1847
      inventaire après décès; Rotonde-du-Temple (place de la); Simonot, Anne-Louise; Toqué, Louis-Thomas
    - Inventaire après décès de Joseph-Marie-Michel Leroy, à la Villette, rue de Flandres, n° 3, le 17 janvier 1847, à la requête de Bonne-Brigitte Cavel, sa veuve., 12 février 1847
      inventaire après décès; La Villette (ancienne commune); Flandre (rue de); Leroy, Joseph-Marie-Michel; Cavel, Bonne-Brigitte
    - Inventaire après décès de Denis-Agricola Durand Claye, rue d'Enghien, n° 28, à la requête de Joséphine Maréchal, sa veuve., 19 février 1847
      inventaire après décès; Enghien (rue d'); Durand Claye, Denis-Agricola; Maréchal, Joséphine
    - Inventaire après décès de Nathalie Guilbert, épouse de Alfred-Honoré Pelletier, rue des Forges, n° 4., 20 mars 1847
      inventaire après décès; Forges (rue des); Guilbert, Nathalie; Pelletier, Alfred-Honoré
    - Inventaire après décès de Marie-Scholastique Dupuis, épouse de Aubin-Constant Masson, à Neuilly-sur-Seine, avenue Royale, n° 38., 22 avril 1847
      inventaire après décès; Neuilly-sur-Seine (Hauts-de-Seine); Dupuis, Marie-Scholastique; Masson, Aubin-Constant
    - Inventaire après décès de Jean-Baptiste Vandevelde, rue des Prouvaires, n° 16, à la requête de Colette Coster, sa veuve., 24 avril 1847
      inventaire après décès; Prouvaires (rue des); Vandevelde, Jean-Baptiste; Coster, Colette
    - Inventaire après décès de Marie-Antoinette-Virginie Cheilus, épouse de Etienne-Théodore Agnès, rue du Faubourg Saint-Martin, n° 208., 26 avril 1847
      inventaire après décès; Faubourg-Saint-Martin (rue du); Cheilus, Marie-Antoinette-Virginie; Agnès, Etienne-Théodore
    - Inventaire après décès de Paul Philippe, rue Mandar, n° 18, à la requête de Alexandrine-Cécile Collas, sa veuve., 25 mai 1847
      inventaire après décès; Mandar (rue); Philippe, Paul; Collas, Alexandrine-Cécile
    - Inventaire après décès de Marie-Pauline-Adélaïde Caron, veuve de Claude Joubert, rue de Chaillot, n° 65., 25 mai 1847
      inventaire après décès; Chaillot (rue de); Caron, Marie-Pauline-Adélaïde; Joubert, Claude
    - Inventaire après décès de Pierre-Noël Rondel, à Vanvres, rue de Normandie, n° 4, à la requête de Marie-Joséphine Margotin, sa veuve., 11 juin 1847
      inventaire après décès; Rondel, Pierre-Noël; Margotin, Marie-Joséphine
    - Inventaire après décès de Marie-Clotilde Guillard, épouse de Charles-Médard Demouceux, rue Saint-Louis au Marais, n° 70., 23 juin 1847
      inventaire après décès; Saint-Louis-au-Marais (rue); Guillard, Marie-Clotilde; Demouceux, Charles-Médard
    - Inventaire après décès de Joseph-Antoine Bariller, rue Caumartin, n° 4, à la requête de Prosper Bariller, son fils, rue du Rempart, n° 13., 13 juillet 1847
      inventaire après décès; Rempart (rue du); Bariller, Joseph-Antoine; Bariller, Prosper
    - Inventaire après décès de Victor-François Besnard, à Courbevoie, à la requête de Louise-Denise-Victoire Bernier, sa veuve., 21 juillet 1847
      inventaire après décès; Courbevoie (Hauts-de-Seine); Besnard, Victor-François; Bernier, Louise-Denise-Victoire
    - Inventaire après décès de François Poirier, rue Saint-Jacques, n° 5, le 25 juillet 1847., 18 août 1847
      inventaire après décès; Saint-Jacques (rue); Poirier, François
    - Inventaire après décès de Jean-Sébastien Collard, 28 août 1847
      inventaire après décès; Collard, Jean-Sébastien
  - Répertoire. 1847, 2 septembre - 1857, 19 juin, 2 septembre 1847 - 19 juin 1857; MC/RE/IV/17
    - Inventaire après décès de Johanna-Marguerite-Elisabeth Roth, veuve de Jean-Guillaume Roth, rue de Saintonge, n° 11, le 1er septembre 1847., 27 septembre 1847
      MC/RE/IV/17
      inventaire après décès; Saintonge (rue de); Roth, Johanna-Marguerite-Elisabeth; Roth, Jean-Guillaume
    - Inventaire après décès de Jeanne-Félicité Herville, veuve de Pierre Saussine, le 16 août 1847, rue Blanche, n° 51, à la requête de Pierre-Hippolyte Saussine, son fils., 5 octobre 1847
      inventaire après décès; Blanche (rue); Herville, Jeanne-Félicité; Saussine, Pierre; Saussine, Pierre-Hippolyte
    - Inventaire après décès de Marie-Marguerite Flisson, épouse de Charles-Victor Liège, arrivé à l'Hôtel-Dieu, le 26 avril 1847, à la requête de Jean-Edouard Liège, rue Montmartre, n° 18, son fils., 6 octobre 1847
      inventaire après décès; Montmartre (rue); Flisson, Marie-Marguerite; Liège, Charles-Victor; Liège, Jean-Edouard
    - Vente d'un fonds de marchand de Vin QUESNIN et KANNOPELL., 23 octobre 1847
      Précisions sur les fonctions: marchand de vin.
      Actes signalés par Thierry Boudignon, 2003-2012 (base de données migrée: voir contexte dans le Plan d’orientation général - Notaires de Paris, guides thématiques du Minutier).
      Date de création de la notice: 2012
      acte de vente; Quesnin; Kannopell; commerçant
    - Inventaire après décès de Jeanne-Arsène Dufourd, veuve Honoré-Joachim Lyonnet, à Vincennes, rue de Paris, n° 31., 25 octobre 1847
      inventaire après décès; Vincennes (Val-de-Marne); Dufourd, Jeanne-Arsène; Lyonnet, Honoré-Joachim
    - Inventaire après décès de Jeanne Zambeaux, veuve Antoine Michel, boulevard Montmartre., 3 novembre 1847
      inventaire après décès; Montmartre (boulevard); Zambeaux, Jeanne; Michel, Antoine
    - Inventaire après décès de Andre-Marie Tonnellier, rue et île Saint-Louis, n° 90., 20 novembre 1847
      inventaire après décès; Saint-Louis-en-l'Ile (rue); Tonnellier, André-Marie
    - Inventaire après décès de Victoire Maigret, épouse de Siméon Lemonnyer, à Montrouge, route d' Orléans, n° 27, le 26 octobre 1847., 26 novembre 1847
      inventaire après décès; Montrouge (ancienne commune); Orléans (route d'); Maigret, Victoire; Lemonnyer, Siméon
    - Inventaire après décès de Geneviève-Louise Germain, veuve de Pierre-Charles Guillet, rue de Vaugirard, n° 53., 22 décembre 1847
      inventaire après décès; Vaugirard (rue de); Germain, Geneviève-Louise; Guillet, Pierre-Charles
    - Inventaire après décès de Marie-Angélique Millet, veuve de Germain-Antoine Desforges, à Thiais (Val-de-Marne)., 23 décembre 1847
      inventaire après décès; Thiais (Val-de-Marne); Millet, Marie-Angélique; Desforges, Germain-Antoine
    - Inventaire après décès de Jeanne-Euphrosine Gouel, veuve de René-Pierre-Louis Perreau, rue Montaigne, n° 4 bis., 31 décembre 1847 - 1847
      inventaire après décès; Montaigne (rue); Gouel, Jeanne-Euphrosine; Perreau, René-Pierre-Louis
    - Inventaire après décès de Etienne Tony, rue Guérin Boineau, n° 28., 20 janvier 1848
      inventaire après décès; Guérin-Boisseau (rue); Tony, Etienne
    - Inventaire après séparation de Nathalie Ferrand, épouse de Jules Lefort, rue de la Chausssée d'Antin, n° 31., 20 janvier 1848
      inventaire; Chaussée-d'Antin (rue de la); Ferrand, Nathalie; Lefort, Jules
    - Inventaire après décès de Marie-Thérèse Creteil, veuve de Pierre-Nicolas Sauger, rue de Navarin, n° 27, le 10 février 1848., 20 janvier 1848
      inventaire après décès; Navarin (rue de); Creteil, Marie-Thérèse; Sauger, Pierre-Nicolas
    - Inventaire après décès de Louis-Amand-Aimé Bretocq, rue du Petit Carreau, n° 2., 20 janvier 1848
      inventaire après décès; Petit-Carneau (rue du); Bretocq, Louis-Amand-Aimé
    - Inventaire après décès de Louis-Adolphe Demersand, rue des Petites Ecuries, n° 2., 26 janvier 1848
      inventaire après décès; Petites-Ecuries (rue des); Demersand, Louis-Adolphe
    - Inventaire après décès de Marie-Gabrielle Barbier, rue de Crussol, n° 23., 1er février 1848
      inventaire après décès; Crussol (rue de); Barbier, Marie-Gabrielle
    - Inventaire après décès de Arsène Hotot, époux de Geneviève Tavault, rue Neuve Saint-Martin, n° 29., 8 février 1848
      inventaire après décès; Neuve-Saint-Martin (rue); Hotot, Arsène; Tavault, Geneviève
    - Inventaire après décès Aubin-Constant Masson, à Neuilly, avenue Royale, n° 38, le 31 janvier 1848., 10 février 1848
      inventaire après décès; Neuilly-sur-Seine (Hauts-de-Seine); Masson, Aubin-Constant
    - Inventaire après décès de Madeleine Durand, épouse Augustin Lecomte, rue du Faubourg du Temple, n° 71., 14 février 1848
      inventaire après décès; Faubourg-du-Temple (rue du); Durand, Madeleine; Lecomte, Augustin
    - Inventaire après décès de Antoine-François Pin, rue Bleue, n° 12., 14 février 1848
      inventaire après décès; Bleue (rue); Pin, Antoine-François
    - Inventaire après décès de Nicolas Jacquet, rue de Sorbonne, n° 3., 16 février 1848
      inventaire après décès; Sorbonne (rue de); Jacquet, Nicolas
    - Inventaire après décès de Marie-Marthe Martin, veuve de Jean-Jacques Dubourneuf Garnier, rue du Faubourg du Roule, n° 48., 17 février 1848
      inventaire après décès; Faubourg-du-Roule (rue du); Martin, Marie-Marthe; Dubourgneuf Garnier, Jean-Jacques
    - Inventaire après décès de Marie-Jeanne Arbinot, épouse de Antoine Navié, rue de la Poterie, n° 21., 19 février 1848